【裁判字號】    98,上易,1442
【裁判日期】    980715
【裁判案由】    贓物
【裁判全文】
臺灣高等法院刑事判決                98年度上易字第1442號
上  訴  人  臺灣新竹地方法院檢察署檢察官
被      告  甲○○
                    （現於臺灣新竹監獄執行中）
上列上訴人因被告贓物案件，不服臺灣新竹地方法院97年度易字
第810號、899號中華民國98年4月18日第一審判決（起訴案號：
臺灣新竹地方法院檢察署97年度偵字第6162、7235、7236、7598
號），提起上訴，本院判決如下：
    主  文
上訴駁回。
    理  由
一、公訴意旨略以：緣同案被告古享金於97年8月7日凌晨4時許
    ，在新竹縣竹東鎮○○路189號旁空地，徒手竊取被害人鍾
    金福所有置於車牌號碼CB－0629號自用小客貨車上之電焊線
    約100公尺，得手後置於為被告甲○○之父詹德祿所有之車
    牌號碼FH8－106號重型機車腳踏板上，逃離現場，並交予被
    告甲○○。被告甲○○明知上揭電焊線為古享金所竊得之物
    ，係屬贓物，仍基於牙保贓物之犯意，為古享金牙保銷贓變
    現，並將贓款1500元交予古享金，因認被告甲○○所為係涉
    犯刑法第349條第2項之牙保贓物罪嫌。
二、按犯罪事實應依證據認定之，無證據不得認定犯罪事實；又
    不能證明被告犯罪者，應諭知無罪之判決，刑事訴訟法第15
    4條第2項、第301條第1項分別定有明文。次按刑事訴訟法上
    所謂認定犯罪事實之證據，係指足以認定被告確有犯罪行為
    之積極證據而言，該項證據自須適合於被告犯罪事實之認定
    ，始得採為斷罪資料。且認定不利於被告之事實，須依積極
    證據，苟積極證據不足為不利於被告事實之認定時，即應為
    有利於被告之認定，更不必有何有利之證據。如未能發現相
    當證據，或證據不足以證明，自不能以推測或擬制之方法，
    以為裁判之基礎。又刑事訴訟上證明之資料，無論其為直接
    或間接證據，均須達於通常一般之人均不致有所懷疑，而得
    確信其為真實之程度，始得據為有罪之認定，若其關於被告
    是否犯罪之證明未能達此程度，而有合理性懷疑之存在，致
    使無從形成有罪之確信，即不得遽為不利被告之認定，此分
    別有最高法院29年上字第3105號、30年上字第816 號、40年
    臺上字第86號、76年臺上字第4986號判例意旨可資參照。
三、公訴人認被告甲○○涉有刑法第349 條第2 項之牙保贓物罪
    嫌，無非係以同案被告古享金於警詢及偵訊時之供述暨被害
    人鍾金福之指述為據。訊據被告甲○○堅詞否認有何牙保贓
    物犯行，辯稱：古享金所言不是事實，我不認識他的小孩，
    也沒有交給他小孩1500元等語。
四、經查，古享金於前述時地徒手竊得電焊線約100公尺，得手
    後置於為被告甲○○之父詹德祿所有之車牌號碼FH8－106
    號重型機車腳踏板上，並逃離現場等情，固為古享金於警詢
    及偵訊時供述甚明（見97年度偵字第6162號卷第5、6、43
    頁），並經被害人鍾金福於警詢時指述失竊情節等情在卷（
    見97年度偵字第6162號卷第8至10頁），且有失竊現場照片7
    幀在卷足稽（見97年度偵字第6162號卷第22至25頁），然此
    僅資證明被害人鍾金福所有前述電焊線確遭古享金所竊取，
    該電焊線確屬贓物一節。而被害人鍾金福於警詢時係指述：
    （歹徒共幾個人？有無使用交通工具？）我不清楚，不知道
    等語在卷，是以依被害人鍾金福所言，係無從認定被告甲○○是否確有牙保贓物犯行至明。又古享金固於偵訊時供述：
    我是把電線交給「阿霖古」甲○○拿去變賣，他賣完之後，
    直接交給我的小孩1500元，我小孩再將錢交給我等語在卷（
    見97年度偵字第6162號卷第43頁），經原審函請警員查訪結
    果，古享金有一子及一女，分別名為乙○○及丙○○等情，
    有查證報告1份及全戶基本資料3份等在卷足參（見原審卷第
    39至42頁）。再經原審傳訊到庭，證人即古享金之子乙○○
    於原審審理時係證稱：（有無看過在庭被告？）有點忘記，
    不太確定。（你最後一次見到父親是何時？）前年（即96
    年）（有無看過你父親的朋友？）沒有。（請你回憶印象中
    ，有無過曾經有人交給你1500元叫你交給父親）沒有。我很
    確定。（在庭被告是否曾經交給你1500元叫你交給父親）沒
    有等語明確，又證人即被告古享金之女丙○○於原審審理時
    則係證稱：（有沒有看到在庭被告？）沒有。（妳確定嗎？
    ）確定。（有沒有過有人給妳錢叫妳交給父親？）沒有。（
    在場被告有沒有曾經拿錢給妳叫妳交給父親？沒有。（妳只
    有一個哥哥？）是。（除了哥哥外，還有無其他兄弟姊妹？
    ）沒有等語甚詳（見原審卷第58頁背面至60頁），是以依證
    人乙○○及丙○○所為證述內容，已難認定古享金所供述上
    情係屬真實。而古享金已於97年11月8日死亡，是以已無法
    傳喚其到庭，此外，復查無其他積極證據足堪證明被告甲○○有公訴人所指之牙保贓物犯行，其此部分犯罪尚屬不能證
    明，原審應為被告無罪之諭知，自無違誤。公訴人上訴意旨
    ，仍執陳詞，認被告涉有刑法第349條第2項之牙保贓物罪嫌
    云云，為無理由，其上訴應予駁回。
據上論斷，應依刑事訴訟法第368條，判決如主文。
本案經檢察官鄭龍照到庭執行職務。
中    華    民    國    98    年     7    月    15    日
                  刑事第一庭審判長法  官  葉騰瑞
                                  法  官  王炳梁
                                  法  官  莊明彰
以上正本證明與原本無異。
不得上訴。
                                  書記官  吳金來
中    華    民    國    98    年     7    月    15    日


司法院資訊處製作；財團法人民間司法改革基金會備份。
